【裁判字號】    90,易,3763
【裁判日期】    920815
【裁判案由】    賭博
【裁判全文】
臺灣板橋地方法院刑事判決                          九十年度易字第三七六三號
    公  訴  人  臺灣板橋地方法院檢察署檢察官
    被      告  申○○
                宇○○
                丑○○
                戌○○
                Ｅ○○
                Ｆ○○
                丙○○
                Ｊ○○
                Ｍ○○
                玄○○
                酉○○
                亥○○
                癸○○
                甲○○
                Ｃ○○
                午○○
                辛○○
                Ｉ○○
                戊○○
                壬○○
                寅○○
                卯○○
                Ｂ○○
                Ｏ○○
                己○○
                庚○○
                未○○
                子○○
                宙○○
                Ｐ○○
                天○○
                巳○○
                Ｋ○○
                Ｇ○○
                乙○○
右列被告因賭博案件，經檢察官提起公訴（九十年度偵字第七六五六、一七一一
號），本院判決如左：
    主  文
申○○連續在公眾得出入之場所賭博財物，處罰金貳仟元，如易服勞役以佰元折算
壹日；扣案如附表所示之物均沒收。
宇○○、丑○○、戌○○、Ｅ○○、Ｆ○○、丙○○、Ｊ○○、Ｍ○○、玄○○、酉
○○、亥○○、癸○○、甲○○、Ｃ○○、午○○、辛○○、Ｉ○○、戊○○、壬○○、寅○○、卯○○、Ｂ○○、Ｏ○○、己○○、庚○○在公眾得出入之場所賭博財
物，各處罰金壹仟伍佰元，如易服勞役均以佰元折算壹日；扣案如附表所示之物均
沒收。
未○○、子○○、宙○○、Ｐ○○、天○○、巳○○、Ｋ○○、Ｇ○○、乙○○均無
罪。
    事  實
一、Ｎ○○（已審結）於民國八十八年十一月間（起訴書略載為八十八年間），自原
    係設於臺北縣永和市○○路四九九號一樓帥爵育樂股份有限公司（以下稱帥爵公
    司）總經理黃○○（已審結）處，取得帥爵公司之股份，並被選為董事長後，即
    在上址帥爵公司公眾得出入之場所內，擺設如附表一所示超級列車等電動賭博機
    具共二百十九台，與不特定之顧客賭博財物。其賭博方式係由參與賭博之賭客，
    以現金按每新台幣（下同）五元兌換代幣一枚之比例向櫃檯人員兌換代幣，再於
    上開電動賭博機具投入一枚以上代幣押注（一枚代幣代表一分），如押中贏分可
    得倍數不等之分數，並可於不欲把玩時將累積之分數退換代幣，再向Ｎ○○僱用
    之辰○○、Ａ○○（均已審結）或其他二名不詳姓名年籍之內場員工，按每一千
    枚代幣兌換三千七百元之比例，或直接通知渠等前來確認賭客在機台內贏得之分
    數後洗分等方式，再由辰○○或Ａ○○在上址帥爵公司附近之某撞球場樓梯間或
    便利商店前，將兌換之現金交予賭客，如未押中則分數由機器沒入歸Ｎ○○所有
    。嗣於九十年四月十七日凌晨一時三十五分許，經臺灣板橋地方法院檢察署檢察
    官據報後指揮員警，在臺北縣永和市○○路五０五號之小豆苗便利商店前，先行
    查獲正在兌換現金一萬四千八百元予賭客地○○（由公訴人另案為職權不起訴處
    分）之辰○○後，經警在上址帥爵公司內，當場查獲基於概括犯意，自九十年一
    、二月間起至查獲時止，每月至上址把玩電動賭博機具７ＰＫ撲克牌一至二次之
    申○○；以及查獲時，在上址以電動賭博機具與Ｎ○○賭博財物之賭客宇○○、
    丑○○、戌○○、Ｅ○○、Ｆ○○、丙○○、Ｊ○○、Ｍ○○、玄○○、酉○○
    、亥○○、癸○○、甲○○、Ｃ○○、午○○、辛○○、Ｉ○○、戊○○、壬○○、寅○○、卯○○、Ｂ○○、Ｏ○○、己○○、庚○○。並扣得Ｎ○○所有如
    附表所示之電動賭博機具、在兌換籌碼處之財物。
二、案經臺北縣警察局永和分局報告暨臺灣板橋地方法院檢察署檢察官自動檢舉偵查
    起訴。
    理  由
甲、有罪部分：
一、訊據被告申○○、宇○○、丑○○、戌○○、Ｅ○○、Ｆ○○、丙○○、Ｊ○○
    、Ｍ○○、玄○○、酉○○、亥○○、癸○○、甲○○、Ｃ○○、午○○、辛○○、Ｉ○○、戊○○，均坦承在上址投幣於電動賭博機具之事實不諱；另被告壬○○、寅○○、卯○○、Ｂ○○、Ｏ○○、己○○、庚○○，經合法傳喚無正當
    理由不到庭，惟其等分別於警訊中坦承在上址投幣於電動賭博機具之事實在卷。
    此外：
    （一）證人地○○、Ｌ○○及Ｈ○○等三人，均經臺灣板橋地方法院檢察署檢察
          官親自訊問後，證人地○○明確供稱：伊於今天總共贏得四千枚代幣，於
          十七日凌晨一時三十五分許，在永和市○○路五０五號小豆苗便利商店前
          ，與前開電玩店內場員工辰○○兌換現金一萬四千八百元時，當場被警察
          查獲，伊當時是將贏得四千枚代幣交給辰○○，辰○○再約伊至外面小豆
          苗商店前交付現金。˙˙˙進去該店賭玩的人，都知道該店有賭博行為，
          ˙˙˙辰○○都在店內查看是否有人贏得代幣，就跟人兌換現金等語；證
          人Ｌ○○亦供明：（贏得積分可兌換何物？）先向店內兌換代幣，然後再
          以代幣換現金，伊今天還沒有兌換，不過伊在九十年四月七或八日，曾經
          進入店內把玩賽馬，後來兌換現金四千元等語；證人Ｈ○○亦供承：伊把
          玩電玩之代幣，是向內場員工辰○○以每袋一千枚代幣四千元購買的，伊
          是在外面撞球場樓梯間遇到他，並告訴他要買一袋代幣，便將四千元交給
          他，他收了錢之後就帶伊進入店內，從代幣櫃中取出一袋代幣交給伊。伊
          曾於九十年三月間，在該店把玩賓果行星機台贏得一萬分之台面分數，共
          二千枚代幣（一枚代幣為台面分數五分），伊向內場員工辰○○說伊要走
          了，辰○○即走到機台旁看伊贏得之分數，並叫櫃檯員工來把伊贏得之分
          數消除，又把伊帶到撞球場之樓梯間，把七千四百元交給伊，伊是聽其他
          賭客說贏得代幣可向內場員工辰○○換錢，並且有看過賭客跟他換錢四次
          ，伊自己也跟他換過錢，才知道該店有賭博行為，˙˙˙伊有看到辰○○
          在現場好幾次，他每次都在店內外進進出出，把代幣拿給賭客，和叫櫃檯
          員工消除台面分數，換錢給賭客等情在卷（分見九十年度他字第七九七號
          偵查卷第十四頁背面、第十五頁正面、第二十四頁背面、第三十四頁正面
          起至第三十五頁正面）。證人地○○及Ｈ○○復於本院調查時到庭具結，
          證人地○○證稱：伊是在四月十六日晚上六點多去店裡玩，贏了四千枚代
          幣，伊是玩賽馬，就問阿勝要不要買，他說好，伊賣他一萬四千八百元，
          代幣放在伊所玩的機台下方，我們二人就到店外的小豆苗便利商店付錢，
          他把錢交給伊後就被警察查獲了；證人Ｈ○○證陳：伊是在四月十七日凌
          晨去店裡的，有去玩過賽馬、水果滿天星等三、四次，伊會跟櫃台小姐換
          代幣，一百元換二十枚，伊有跟在現場玩的人換過錢，也有跟辰○○換過
          ，伊在警局時有指認過辰○○，都是在店的外面一手交錢一手交代幣，伊
          要換分數時，確實有叫辰○○到機台旁邊看過後，確認伊確有贏得分數後
          ，再跟他到外面拿錢等語（均見九十一年三月二十日訊問筆錄）。
    （二）共同被告Ｎ○○自八十八年十一月二十三日起接替同案被告黃○○，擔任
          帥爵公司登記之董事長乙節，有經濟部中部辦公室於九十年十二月三十一
          日以經（九０）中辦三管字第０九０三０九二九四００號書函所檢送之帥
          爵公司設立及歷次變更登記事項卡影本乙份在卷可稽，足徵被告Ｎ○○於
          查獲時係帥爵公司之負責人。
    （三）復有扣案如附表所示之電動賭博機具、在兌換籌碼處之財物在卷，可為補
          強證據。
    上開被告申○○、宇○○、丑○○、戌○○、Ｅ○○、Ｆ○○、丙○○、Ｊ○○
    、Ｍ○○、玄○○、酉○○、亥○○、癸○○、甲○○、Ｃ○○、午○○、辛○○、Ｉ○○、戊○○、壬○○、寅○○、卯○○、Ｂ○○、Ｏ○○、己○○、庚○○，分別於偵審中自白把玩帥爵公司電動賭博機具，應認與事實相符，其等犯
    行均堪認定。
二、核被告申○○、宇○○、丑○○、戌○○、Ｅ○○、Ｆ○○、丙○○、Ｊ○○、
    Ｍ○○、玄○○、酉○○、亥○○、癸○○、甲○○、Ｃ○○、午○○、辛○○
    、Ｉ○○、戊○○、壬○○、寅○○、卯○○、Ｂ○○、Ｏ○○、己○○、庚○○所為，均係犯刑法第二百六十六條第一項前段之普通賭博罪。被告申○○先後
    多次賭博行為，時地緊接、所犯罪名相同，顯係基於概括犯意為之，應論以連續
    犯一罪，並加重其刑；又公訴事實雖僅論敘被告申○○於查獲時之一次之賭博犯
    行，惟其自九十年一、二月間起至查獲前止，每月至上址把玩電動賭博機具７Ｐ
    Ｋ撲克牌一至二次之事實，已據被告申○○先後於偵審中供陳明確，應屬真實，
    此部份與起訴事實有連續犯裁判上一罪之關係，為起訴效力所及，本院應併予審
    究。爰分別審酌被告犯罪動機、手段、賭博財物對社會善良風俗之影響、以及坦
    承犯行之態度等一切情狀，分別量處如主文第一項、第二項所示之刑，並均諭知
    易服勞役之折算標準，以資懲儆。扣案如附表編號一至二十四所示之超級列車等
    機台，係當場賭博之器具，編號二十五所示之賭資，則係在在一樓櫃檯處起出，
    屬在兌換籌碼處之財物，業據共同被告Ｎ○○於本院審理時供明在卷，應依刑法
    第二百六十六條第二項之規定，不問屬於犯人與否，均為沒收之諭知。
乙、無罪部分：
一、公訴意旨另略以：前揭事實欄所示之九十年四月十七日凌晨一時三十五分許，經
    檢察官指揮員警，在臺北縣永和市○○路五０五號之小豆苗便利商店前，先行查
    獲正在兌換現金一萬四千八百元予賭客地○○之辰○○後，經警在上址帥爵公司
    內，當場查獲以電動賭博機具與Ｎ○○賭博財物之賭客未○○、子○○、宙○○
    、Ｐ○○、天○○、巳○○、Ｋ○○、Ｇ○○、乙○○，因認上開被告均涉犯刑
    法第二百六十六條第一項之普通賭博罪嫌等語。
二、按犯罪事實應依證據認定之，無證據不得推定其犯罪事實；又不能證明被告犯罪
    者，應諭知無罪之判決，刑事訴訟法第一百五十四條、第三百零一條第一項分別
    定有明文。又按認定不利於被告之事實，須依積極證據，茍積極證據不足為不利
於被告事實之認定時，即應為有利於被告之認定，更不必有何有利之證據，最高
    法院著有三十年上字第八一六號判例。再所謂「積極證據足以為不利被告事實之
    認定」，係指據為訴訟上證明之全盤證據資料，在客觀上已達於通常一般之人均
    不致於有所懷疑，而得確信被告確曾犯罪之程度，若未達到此一程度，而有合理
    懷疑之存在時，即無從為有罪之確信，此觀同院七十六年度台上字第四八九六號
    判例意旨自明。
三、本院訊據被告未○○、子○○、宙○○、Ｐ○○、天○○、巳○○、Ｋ○○，固
    坦承警員查獲時其等在場之事實，惟均堅決否認有何把玩電動賭博機具之情事，
    分別辯稱如左：
    未○○：我有在那邊玩，有換代幣，投進去不會掉出來，我是玩益智遊戲，玩
              類似打棒球的機智問答，過關遊戲的機智問答，沒有任何獎品，我換
              了幾十元的代幣，沒有退幣口，沒有累計分數，只有過關而已，不玩
              就沒有了。
    子○○：以前有玩過，但是當天沒有玩。該電玩店有免費提供飲料、煙，還有
              冷氣可以吹，所有有些人會去那邊休息。
    宙○○：我當天沒有玩，我是去找男朋友吳建明，他當時跑走了。
    Ｐ○○：我沒有玩，我當天是因為去那邊消磨時間而已，我在那邊喝茶、吹冷
              氣、看人家玩。
    天○○：我沒有玩，我是坐在旁邊陪他（按指被告甲○○）玩，我有告訴他怎
              麼玩。
    巳○○：我沒有玩，我不會玩，我去那邊是朋友說要進去看看，我說那邊是電
              玩店，他說進去看看，我就和他一起進去，我並沒有換代幣。
    Ｋ○○：我沒有玩，我是在那邊看而已，筆錄（按指警訊筆錄）我有簽名，是
              因為我想早點回去，旁邊的人說沒有事情，我才會簽名。
    另被告Ｇ○○、乙○○二人，經合法傳喚無正當理由不到庭，惟其等分別於檢察
    官初訊時辯稱：「我沒有玩，我陪我先生寅○○」（參九十年度偵字第七六五六
    號卷第二三一頁背面）、「我沒有玩，不過之前有去玩過六、七次，是前幾天的
    事」（參同上偵查卷第二三一頁背面）等語。
四、經查，上開被告所辯玩益智遊戲或僅在場觀看等語，核與常情無違，且並無其他
    共同被告或證人指述被告有何把玩電動賭博機具之情事。公訴人以其等查獲時在
    場之證據資料，客觀上未達於通常一般之人均不致於有所懷疑，而得確信被告確
    實當場把玩電動賭博機具，對賭財物之犯罪程度。故此部分被告被訴賭博之事實
    ，容有合理懷疑之存在，此外本院復查無其他足資證明被告有右開被訴犯行之積
    極證據，揆諸前揭規定及最高法院判例之意旨，被告未○○、子○○、宙○○、
    Ｐ○○、天○○、巳○○、Ｋ○○、Ｇ○○、乙○○，均應為無罪之諭知。
丙、被告壬○○、寅○○、卯○○、Ｂ○○、Ｏ○○、己○○、庚○○、Ｇ○○、乙○○，經合法傳喚無正當理由不到庭，因本院認為其等所為，分別應科處罰金或
    無罪，合於刑事訴訟法第三百零六條之規定，故不待其等陳述逕行判決，併此敘
    明。
丁、共同被告Ｄ○○、丁○二人，俟合法傳喚、辯論後，另行審結。
據上論斷，應依刑事訴訟法第二百九十九條第一項前段、第三百零六條、第三百零一
條第一項前段，刑法第五十六條、第二百六十六條第一項、第四十二條第二項、第二
百六十六條第二項，罰金罰鍰提高標準條例第一條前段、第二條，判決如主文。
本案經檢察官許梨雯到庭執行職務
中      華      民      國      九十二      年      八      月  十五    日
                                  臺灣板橋地方法院刑事第三庭
                                          法  官    陳 財 旺
右正本證明與原本無異。
如不服本判決，應於判決送達後十日內，向本院提出上訴狀。
                                          書記官    張 惠 芳
中      華      民      國      九十二      年      八      月  十五    日
附錄本案論罪科刑法條全文：
刑法第二百六十六條
  在公共場所或公眾得出入之場所賭博財物者，處一千元以下罰金。但以供人暫時娛
  樂之物為賭者，不在此限。
  當場賭博之器具與在賭檯或兌換籌碼處之財物，不問屬於犯人與否，沒收之。
附表：
┌──┬─────────────┬────┬───┬─────────┐
│編號│名                      稱│數    量│所有人│備              註│
├──┼─────────────┼────┼───┼─────────┤
│一  │超級列車（含ＩＣ板）      │十台    │Ｎ○○│當場賭博之器具    │
├──┼─────────────┼────┼───┼─────────┤
│二  │沙漠風暴（含ＩＣ板）      │五台    │同右  │同右              │
├──┼─────────────┼────┼───┼─────────┤
│三  │皇冠列車（含ＩＣ板）      │五台    │同右  │同右              │
├──┼─────────────┼────┼───┼─────────┤
│四  │魔幻之星（含ＩＣ板）  │二台    │同右  │同右              │
├──┼─────────────┼────┼───┼─────────┤
│五  │威鯨闖天關（含ＩＣ板）    │十三台  │同右  │同右              │
├──┼─────────────┼────┼───┼─────────┤
│六  │魔術水果（含ＩＣ板）      │三台    │同右  │同右              │
├──┼─────────────┼────┼───┼─────────┤
│七  │撲克（含ＩＣ板）          │二十台  │同右  │同右              │
├──┼─────────────┼────┼───┼─────────┤
│八  │雙龍大滿貫（含ＩＣ板）    │六台    │同右  │同右              │
├──┼─────────────┼────┼───┼─────────┤
│九  │大富翁（含ＩＣ板）        │十八台  │同右  │同右              │
├──┼─────────────┼────┼───┼─────────┤
│十  │水果森林（含ＩＣ板）      │十六台  │同右  │同右              │
├──┼─────────────┼────┼───┼─────────┤
│十一│明星九七（含ＩＣ板）      │三十二台│同右  │同右              │
├──┼─────────────┼────┼───┼─────────┤
│十二│水果滿天星（含ＩＣ板）    │十六台  │同右  │同右              │
├──┼─────────────┼────┼───┼─────────┤
│十三│骰子撲克（含ＩＣ板）      │一台    │同右  │同右              │
├──┼─────────────┼────┼───┼─────────┤
│十四│賓果馬戲團續集（含ＩＣ板）│一台    │同右  │同右              │
├──┼─────────────┼────┼───┼─────────┤
│十五│賽馬（含ＩＣ板）          │二台    │同右  │同右              │
├──┼─────────────┼────┼───┼─────────┤
│十六│賽船（含ＩＣ板）          │一台    │同右  │同右              │
├──┼─────────────┼────┼───┼─────────┤
│十七│賓果行星（含ＩＣ板）      │二台    │同右  │同右              │
├──┼─────────────┼────┼───┼─────────┤
│十八│Ｂ－ＧＯ－ＰＡＲＴＹ（含Ｉ│一台    │同右  │同右              │
│    │Ｃ板）                    │        │      │                  │
├──┼─────────────┼────┼───┼─────────┤
│十九│機械彩金（含ＩＣ板）      │五台    │同右  │同右              │
├──┼─────────────┼────┼───┼─────────┤
│二十│滿貫大亨（含ＩＣ板）      │二十五台│同右  │同右              │
├──┼─────────────┼────┼───┼─────────┤
│二一│小鋼珠（含ＩＣ板）        │十二台  │同右  │同右              │
├──┼─────────────┼────┼───┼─────────┤
│二二│超八（含ＩＣ板）          │十台    │同右  │同右              │
├──┼─────────────┼────┼───┼─────────┤
│二三│虎克船長（含ＩＣ板）      │五台    │同右  │同右              │
├──┼─────────────┼────┼───┼─────────┤
│二四│滿貫天龍（含ＩＣ板）      │八台    │同右  │同右              │
├──┼─────────────┼────┼───┼─────────┤
│二五│賭資（新臺幣）            │五千一百│同右  │在一樓櫃檯處起出，│
│    │                          │九十五元│      │屬在兌換籌碼處之財│
│    │                          │        │      │物                │
└──┴─────────────┴────┴───┴─────────┘


司法院資訊處製作；財團法人民間司法改革基金會備份。
